最　高　行　政　法　院　裁　定
                                     100年度裁字第1884號
再 審原 告  鄭樹人
訴訟代理人　王歧正　律師
再 審被 告  財政部臺北市國稅局
代　表　人　陳金鑑
上列當事人間所得稅法事件，再審原告對於中華民國100年4月21
日本院100年度判字第546號判決，提起再審之訴，本院裁定如下
：
　　主  文
再審之訴駁回。
再審訴訟費用由再審原告負擔。
　　理  由
一、按提起再審之訴，應依行政訴訟法第277條第1項第4款之規
    定表明再審理由，此為必須具備之程式。所謂表明再審理由
    ，必須指明確定判決有如何合於法定再審事由之具體情事，
    始為相當。倘僅泛言有何條款之再審事由，而無具體情事者
    ，尚難謂已合法表明再審理由。如未表明再審理由，法院無
    庸命其補正。
二、本件再審原告主張本院100年度判字第546號確定判決（下稱
    原確定判決）有行政訴訟法第273條第1項第1款所定事由，
    對之提起再審之訴，其再審意旨略謂：所得稅法第8條第9款
    之所得類型，係指從事屬本營業項目之營業行為所獲取之營
    業利潤，本件原確定判決既肯認國外營利事業Burlingt on
    Air Ex-press Services公司（下稱BAES公司）及BAX-HONG
    KONG（下稱BHK公司）係屬國際運輸業者，且BAES公司及BHK
    公司提供該公司之勞務給付係屬管理及技術之諮詢服務，詎
    本件原確定判決竟仍認BAES公司及BHK公司自寶靈頓運通股
    份有限公司（下稱寶靈頓公司）所獲取之勞務報酬係屬上開
    所得類型，並據此認定仍屬中華民國來源所得，是本件原確
    定判決適用所得稅法第8條第9款規定顯有錯誤。又依本院98
    年度判字第589號判決意旨：「判斷某種經濟收益是否為中
    華民國來源所得，首應認定其經濟收益應歸類於所得稅法8
    條那一款的所得類型，再依該款所定的所得來源標準，判斷
    其是否屬於中華民國來源所得。」BAES公司及BHK公司提供
    寶靈頓公司之勞務給付，其性質應屬與管理及技術有關之諮
    詢服務，縱使該諮詢服務之內容與國際運輸有關，然仍與其
    本業營業項目之營業行為係為客戶運送貨物或代理報關等，
    兩者性質截然不同，且非屬BAES公司及BHK公司在中華民國
    境內經營國際運輸事業所產生之營業收入（利潤），亦即上
    開報酬非屬中華民國來源所得等語。經核其再審訴狀所表明
    之再審理由，無非重述其在前程序主張並為前程序原確定判
    決摒棄不採之陳詞，以其一己之法律見解續予爭執，再審原
    告之主張係屬適用法律之見解歧異，要難謂為適用法規顯有
    錯誤。而對於前程序原確定判決究有如何合於行政訴訟法第
    273條第1項第1款之具體情事，則未據敘明，依首開規定及
    說明，其再審之訴自非合法。
三、據上論結，本件再審之訴為不合法。依行政訴訟法第278條
    第1項、第104條、民事訴訟法第95條、第78條，裁定如主文
    。
中　　華　　民　　國　　100　 年　　7　　 月　　29　　日
                    最高行政法院第四庭
                        審判長法官　吳　明　鴻
                              法官　林　茂　權
                              法官　侯　東　昇
                              法官　黃　秋　鴻
                              法官　陳　國　成

以  上  正  本  證  明  與  原  本  無  異
中　　華　　民　　國　　100　 年　　8　　 月　　1　　 日
　　　　　　　　　　　　　　　書記官　王　史　民